【裁判字號】    97,交聲,669
【裁判日期】    970915
【裁判案由】    聲明異議
【裁判全文】
臺灣高雄地方法院交通事件裁定         97年度交聲字第669號
原處分機關  高雄市政府交通局
異  議  人  乙○○
上列受處分人因聲明異議案件，對於高雄市政府交通局民國97年
3 月25日所為之處分（原處分：高市交裁字第32－B00000000 號
），聲明異議，本院裁定如下：
    主  文
異議駁回。
    理  由
一、聲明異議意旨略以：受處分人即異議人乙○○於民國97年2
    月20日11時21分許，駕駛車牌號碼021-HX號大貨車，沿海功
    路由東向西，行經設有燈光號誌管制設施之海功路與進學路
    口之交岔路口時，當時號誌由綠燈轉換成黃燈，由於車身較
    長，車尾通過時可能已是紅燈，且行經該路口時，行進車道
    一側之號誌燈已在車子上方，故無法看見，僅能看到對向車
    道之號誌燈，是異議人至多僅係闖黃燈，應係本件執勤警員
    誤認異議人係在紅燈亮起之情況下駕車進入路口，始會攔停
    並舉發異議人有闖紅燈之違規行為。為此，異議人不服原裁
    處，而提起本件異議。
二、按汽車駕駛人，行經有燈光號誌管制之交岔路口闖紅燈者，
    處新臺幣（下同）1 千8 百元以上5 千4 百元以下罰鍰，並
    記違規點數3 點，道路交通管理處罰條例第53條第1 項及第
    63 條 第1 項第3 款分別定有明文。
三、經查：
（一）異議人乙○○承認有於97年2 月20日11時21分許，駕駛車
      牌號碼021-HX號大貨車，沿高雄市○○路由東向西，行經
      設有燈光號誌管制設施之海功路與進學路口之交岔路口，
      又其駕車通過該交岔路口時，其行向之燈光號誌為紅燈，
      異議人因而有駕車行經有燈光號誌管制之交岔路口闖紅燈
      之違規行為，經警攔停並當場製單舉發等情，有高雄市政
      府舉發違反道路交通管理事件通知單、原處分機關違反道
      路交通管理事件裁決書各一紙附卷可考。可知異議人於前
      述時、地，駕車行經有燈光號誌管制之交岔路口時，確有
      闖紅燈之違規行為。
（二）異議人乙○○雖辯稱：行經該交岔路口時，以時速2 、30
      公里之速度行駛，確實看到對面路口之號誌已是紅燈，但
      黃轉換成紅燈很快，其實際上是闖黃燈云云，惟高雄市政
      府交通局97年8 月12日高市交管字第0970036880號函覆本
      院略謂：左營區○○路與海功路口為二時相號誌，總週期
      100 秒，海功路為第一時相75秒（綠燈：69秒、黃燈：4
      秒、紅燈：2 秒）；進學路為第二時相25秒（綠燈：19秒
      、黃燈：4 秒、紅燈：2 秒）等語，及高雄市政府警察局
      左營分局97年8 月28日高市警交左分六字第09700021501
      號函檢附之現場道路位置圖，前開路口海功路之路口距離
      （停止線至對向車道停止線）經測為2080公分等情，足見
      上開路口之黃燈時間均為4 秒，以異議人所稱之時速行駛
      ，已足供黃燈時進入該路口之車輛通過該路口，而無異議
      人所辯之情，是異議人恐有誤會。
（三）另證人即當日執行勤務舉發本件違規之高雄市政府警察局
      左營分局警員甲○○，於本院調查時具結證稱：當時其與
      隊長溫和春一起巡邏，行經進學路由南向北行駛，行至海
      功路口遇到紅燈停止，停駛中轉換綠燈正要行駛時，遇到
      異議人駕駛之021-HX號營業大貨車由東向西行駛海功路，
      當時海功路已經是紅燈，該部大貨車尚未到達停止線，仍
      未停車而直行，時速約30公里，在號誌轉換為黃燈前應有
      時間在停止線前剎車停止，所以認為異議人有闖紅燈，舉
      發時異議人並無當場表示異議等語（見本院卷第22頁、第
      23頁），復有高雄市政府警察局左營分局97年3 月21日高
      市警左分六字第0970006644號函在卷可稽，足見證人甲○
      ○警員當時係與巡邏車上另名警員共同看見異議人闖紅燈
      之違規行為，又證人甲○○係因綠燈正要行駛時，始見異
      議人之車輛通過路口，在號誌燈正常運作下，進學路之號
      誌既為綠燈，異議人行駛之海功路即應為紅燈，是證人甲
      ○○警員對於異議人駕車通過路口之上開違規情節，應無
      誤看或誤為判斷之可能。況警員執行公務時，本身即受有
      行政懲處責任之監督，且其到庭具結作證，更係以刑事責
      任擔保其證言之真實性，故證人甲○○警員之上開證述內
      容，以及其所紀錄舉發之本件違規事實，經核應無不可採
      信之處。因之，異議人於前述時、地，駕駛營業用大貨車
      行經有燈光號誌管制之交岔路口時，確有闖紅燈之違規行
      為，應無疑問。
（四）按交通勤務警察或依法令執行交通稽查任務人員，開單舉
      發違反道路交通管理處罰條例所列之違規事實，經公路主
      管機關或警察機關所為之裁決處罰，本質上為行政處分，
      係公務員基於職務上權力，依法就特定之具體事件所為，
      並具有公法上效果之單方行政行為。根據公務員為公法上
      行為具有公信力之原則，該行政處分當可被推定為真正，
      且其據以依法處分之事實認定，亦應可推定為正確無誤，
      故本此公信原則，立法者乃賦予行政機關違反道路交通事
      件統一裁罰基準及處理細則等相關規定，使交通勤務警察
      或依法令執行交通稽查任務人員得當機處分，以達成維護
      交通秩序及公共安全之行政目的，而異議人並未就該執勤
      員警之舉發是否有誤提出相關證據以供調查，本院亦查無
      任何證據足資證明其有捏造事實違法取締之情事，則本件
      掣單員警即證人甲○○本其維護交通秩序、安全職責所為
      之舉發，自應受到合法、正確之推定。基此，異議人雖辯
      稱其係闖黃燈等情，然其並未就本件值勤警員之舉發有誤
      ，或其進入路口當時之行向燈號仍為黃燈等事項，提出相
      關事證以供調查，且本件亦無其他證據足資證明執勤員警
      有何違法取締之情事。故異議人前述所辯，應非可採，其
      確有於上述時、地，駕車行經有燈光號誌管制之交岔路口
      闖紅燈之違規情事，洵堪認定。
四、綜上所述，異議人確有上開違規事實，則原處分機關據此援
    引首揭規定，裁處異議人罰鍰新臺幣3 千6 百元，並記違規
    點數3 點，於法尚稱妥適。至於異議人以係闖黃燈為由，聲
    明異議，經核並無理由，應予駁回。
二、據上論斷，應依道路交通案件處理辦法第19條，裁定如主文
    。
中    華    民    國    97    年    9     月    15    日
                  交通法庭      法  官  王靖茹
以上正本證明與原本無異。
如不服本裁定應於送達後5日內向本院提出抗告狀。
中    華    民    國    97    年    9     月    16    日
                                書記官  鍾錦祥


司法院資訊處製作；財團法人民間司法改革基金會備份。
